【裁判字號】    98,易,69
【裁判日期】    980413
【裁判案由】    毒品危害防制條例
【裁判全文】
臺灣基隆地方法院宣示判決筆錄            98年度易字第69號
公  訴  人  臺灣基隆地方法院檢察署檢察官
被      告  甲○○
                    （另案在臺灣基隆監獄受刑中）
上列被告因毒品危害防制條例案件，於中華民國98年4月13日下
午4時許，在本院第四法庭宣示判決，出席職員如下：
          法  官   王美婷
          書記官   明祖斌
          通  譯   黃子凡
法官起立朗讀判決主文、犯罪事實要旨、處罰條文、附記事項，
及告以上訴限制、期間並提出上訴狀之法院，且諭知記載其內容
：
一、主  文：
    甲○○施用第二級毒品，累犯，處有期徒刑伍月，如易科罰
    金，以新臺幣壹仟元折算壹日。又持有第一級毒品，累犯，
    處有期徒刑月，如易科罰金，以新臺幣壹仟元折算壹日，
    扣案之第一級毒品海洛因（驗餘淨重零點零柒伍伍公克）併
    同難以析離之包裝袋壹只沒收銷燬之。應執行有期徒刑陸月
    ，如易科罰金，以新臺幣壹仟元折算壹日。
二、犯罪事實要旨：
  (一)甲○○前因施用第二級毒品案件，經本院裁定送觀察、勒戒
    後，認無繼續施用毒品之傾向，於民國88年9月2日執行完畢
    釋放出所，並由臺灣基隆地方法院檢察署檢察官以88年度毒
    偵字第212號為不起訴處分確定。復因施用第二級毒品案件
    ，由臺灣基隆地方法院檢察署檢察官聲請簡易判決處刑，經
    本院以93年度基簡字第430號判決判處有期徒刑2月確定，於
    94 年2月4日執行完畢。又因施用第二級毒品及持有第一級
    毒品案件，經本院以93年度易字第338號判決各判處有期徒
    刑6月、3月，應執行有期徒刑7月，嗣其不服該判決，提起
    上訴，復經臺灣高等法院以94年度上易字第431號判決駁回
    上訴確定；又其於93、94年間，因犯竊盜、偽造文書、持有
    第一級毒品等案件，經本院先後判處有期徒刑1年、3月、4
    月確定，上述尚未執行之案件嗣經減刑並定應執行有期徒刑
    1年確定。嗣其入監執行後，於95年9月14日假釋付保護管束
    出獄（保護管束期滿日為96年6月28日），惟其於假釋期間
    ，復又因持有第二級毒品案件，經本院以96年度基簡字第50
    9號判決判處有期徒刑3月，嗣經減為有期徒刑1月又15日確
    定，再經入監服刑，於96年11月8日縮刑期滿執行完畢。復
    再因施用第二級毒品案件，經送觀察、勒戒後，認無繼續施
    用毒品之傾向，於94年9月7日執行完畢釋放出所，並由臺灣
    基隆地方法院檢察署檢察官以94年度毒偵字第1629號、第
    1630 號、第1826號為不起訴處分確定。又再因施用第一、
    二級毒品案件，經本院以96年度易字第481號判決各判處有
    期徒刑4月、3月，經減刑後定應執行有期徒刑3月，嗣其不
    服該判決，提起上訴，復經臺灣高等法院以94年度上易字第
    2792號判決駁回上訴確定，甫於97年11月25日執行完畢。
    其又因施用第一、二級毒品案件，經本院以97年度易緝字第
    481號判決各判處有期徒刑3月、7月，應執行有期徒刑10月
    ，嗣其不服該判決，提起上訴，由臺灣高等法院以97年度上
    訴字第5199號判決駁回上訴確定。復再因施用第二級毒品案
    件，經本院以97年度易緝字第16號判決判處有期徒刑3月，
    嗣其不服該判決，提起上訴，經臺灣高等法院以97年度上易
    字第2894號判決駁回上訴確定。又因施用第一級毒品案件，
    經本院以97年度訴字第608號判決判處有期徒刑7月，嗣其不
    服該判決，提起上訴，復經臺灣高等法院以97年度上訴字第
    5044號判決駁回上訴確定。另再因施用第二級毒品案件，經
    本院以97年度易字第731號判決判處有期徒刑4月確定。
  (二)詎其猶不知悔改，復於前開觀察、勒戒執行完畢釋放後5年
    內，基於施用第二級毒品安非他命之犯意，於97年12月24日
    晚間6時許，在基隆市中正區基隆火車站公廁內，以將安非
    他命放置於玻璃球吸食器內，再用火燒烤吸食煙霧方式，施
    用第二級毒品安非他命1次；又其明知海洛因係毒品危害防
    制條例第2條第2項第1款規定列管之第一級毒品，不得擅自
    持有，竟基於持有第一級毒品之犯意，於97年12月24日中午
    12 時許，在基隆市信義區○○○路某電動玩具店，向真實
    姓名年籍均不詳綽號「阿狗」之成年男子購得第一級毒品海
    洛因1小包（驗餘淨重0.0755公克）後，即非法持有之。嗣
    於97 年12月26日下午5時30分許，因行跡可疑，為警在基隆
    市○○區○○路199號旁盤查而查獲，並扣得第一級毒品海
    洛因1 包（驗餘淨重0.0755公克），且經其同意為警採集其
    尿液送驗，結果呈安非他命、甲基安非他命陽性反應，而悉
    上情。
三、處罰條文：
    毒品危害防制條例第10條第2項、第11條第1項。
四、附記事項：
    無。
五、協商判決除有刑事訴訟法第454條之4第1項第1款於本訊問程
    序終結前，被告撤銷協商合意或檢察官撤回協商聲請者；第
    2款被告協商之意思非出於自由意志者；第4款被告所犯之罪
    非第455條之2第1項所定得以協商判決者；第6款被告有其他
    較重之裁判上一罪之犯罪事實者；第七款法院認應諭知免刑
    或免訴、不受理者情形之一，及違反同條 第2項「法院應於
    協商合意範圍內為判決；法院為協商判決所科之刑，以宣告
    緩刑或2年以下有期徒刑、 拘役或罰金為限」之規定者外，
    不得上訴。
六、如有前揭五之情形而不服本件判決，得自收受判決送達之日
    起10日內，向本院提出上訴書狀，上訴於第二審法院。
中    華    民    國    98    年    4    月    13     日
                  刑事第一庭書記官  明祖斌
                            法  官  王美婷
以上正本證明與原本無異。
本判決除有刑事訴訟法第455條之4第1項第1款、第2款、第4款、
第6款、第7款所定情形之一，或違反同條第2項規定者外，不得
上訴。
如有前揭除外情形，對於本件判決如有不服，應於收受本判決後
10日內向本院提出上訴書狀，其未敘述上訴理由者，並得於提起
上訴後10日內向本院補提理由書狀（均須按他造當事人之人數附
繕本）「切勿逕送上級法院」。
中    華    民    國    98    年    4    月    13     日
                            書記官  明祖斌
附錄論罪法條：
毒品危害防制條例第10條第2項
施用第二級毒品者，處 3 年以下有期徒刑。
毒品危害防制條例第11條第1項
持有第一級毒品者，處 3 年以下有期徒刑、拘役或新臺幣 5 萬
元以下罰金。


司法院資訊處製作；財團法人民間司法改革基金會備份。
